【裁判字號】    92,交聲,797
【裁判日期】    920915
【裁判案由】    聲明異議
【裁判全文】
臺灣臺中地方法院交通事件裁定                    九十二年度交聲字第七九七號
     原處分機關     交通部公路總局台中區監理所
     異議人即
     受處分人       甲○○
右列受處分人因違反道路交通管理處罰條例案件，對於交通部公路總局台中區監理所
九十二年七月十八日所為之裁決（中監違字第裁六○─ＧＣ0000000號裁決書
），聲明異議，本院裁定如左：
    主  文
異議駁回。
    理  由
一、原處分機關略以：異議人即受處分人甲○○，於九十二年六月二十五日十一時許
    ，在台中市○○○路一○七號處，其所有之車號九二八六─ＦＷ號自小客車，因
    駕車使用手持行動電話通話及閱讀訊息之違規事實，經台中市警察局交通警察隊
    員警當場攔檢查獲舉發，受處分人於限期內到案申訴，經向原舉發機關查證違規
    屬實，該所遂於九十二年七月十八日以中監違字第裁六○─ＧＣ0000000
    號裁決書，裁處違反道路交通管理處罰條第三十一條之一第一項規定，處罰鍰新
    台幣三千元整，逾期則依違反道路交通管理事件統一裁罰標準表及裁決書處罰主
    文裁處，於法並無不合等語。
二、受處分人甲○○則以：開車時沒有使用手持式行動電話，請查證並無行駛中使用
    之情形，爰聲明異議云云。
三、按汽車駕駛人於行駛道路時，使用手持式行動電話進行撥接或通話者，處新台幣
    三千元罰鍰。道路交通管理處罰條例第三十一條之一第一項及違反道路交通管理
    事件統一裁罰標準表皆有明文。經查：本件受處分人甲○○於九十二年六月二十
    五日十一時許，在台中市○○○路一○七號處，其所有之車號九二八六─ＦＷ號
    自小客車，因駕車使用手持行動電話通話及閱讀訊息之違規事實，經台中市警察
    局交通警察隊員警當場攔檢查獲舉發等情，有舉發之違反道路交通管理事件通知
    單一紙在卷可稽。雖受處分人辯稱：開車時沒有使用手持式行動電話云云。惟查
    ：該車確於該時、地由甲○○所駕駛，且係使用手持式行動電話進行撥打接聽違
    規行駛無誤之事實，係依據查證當時執勤員警之親眼目睹並當場攔查取締而依法
    舉發，此有台中市警察局九十二年七月九日中市警交字第○九二○○五五四○四
    號函在卷可佐。又據本院於九十二年八月十九日當場訊問原舉發機關之執勤員警
    即證人陳啟民結證稱：「九十二年六月二十五日在台中市○○路及忠明南路口停
    紅燈，陳小姐在操作手機銀幕有亮，我們在他後面有看到銀幕有亮，綠燈亮時甲
    ○○有將手機附在右耳邊，我們跟在後面有看到，我們跟了五、六百公尺時我們
    攔截他；有撥號如果沒有通也是違規的事實」等語，是受處分人之違規事實，已
    堪認定。此外，本院經查亦無任何證據足資證明執勤員警有捏造事實、違法取締
    之情事，則執勤警員本其加強道路交通管理、維護交通秩序、確保安全職責所為
    之當場舉發，自應受到合法、正確而真正之推定。受處分人空言指摘原舉發不當
    尚屬無據。從而，原處分機關據以援引上開規定，裁處受處分人罰鍰新台幣三千
    元整，逾期則依裁決書處罰主文規定處罰，並無不當，本件異議為無理由，應予
    駁回。
四、據上論斷，應依道路交通管理處罰條例第八十七條、道路交通案件處理辦法第十
    九條，裁定如主文。
中      華      民      國    九十二    年      九      月     十五     日
                                        臺灣臺中地方法院交通法庭
                                            法  官    許  金  樹
右正本證明與原本無異。
如不服本裁定應於送達後五日內向本院提出抗告狀。
                                            書記官
中      華      民      國    九十二    年      九      月     十五     日


司法院資訊處製作；財團法人民間司法改革基金會備份。
